【裁判字號】    97,抗,931
【裁判日期】    970701
【裁判案由】    分配表異議之訴
【裁判全文】
臺灣高等法院民事裁定                   97年度抗字第931號
抗  告  人  三莊金屬有限公司
法定代理人  甲○○
上列抗告人因與相對人寶華商業銀行股份有限公司等間分配表異
議之訴事件，對於中華民國九十七年三月十日台灣桃園地方法院
九十七年度補字第三九號所為裁定，提起抗告，本院裁定如下：
    主  文
抗告駁回。
抗告費用由抗告人負擔。
    理  由
一、原裁定意旨以：「本件分配表異議之訴，訴訟標的價額核定
    為九十五萬六千六百六十元，應繳第一審裁判費為一萬零四
    百六十元，原告（本件抗告人）起訴未據以繳納，原告應於
    本裁定送達後五日內補繳，逾期未繳即駁回其訴。」等語。
二、抗告意旨略以：「相對人寶華商業銀行股份有限公司等四人
    ，就其等於分配表受分配之金額，因皆未於民國（下同）九
    十六年八月十三日標的物拍賣、變賣終結之日一日前提出書
    狀聲明參與分配，且逾期不表示意見，即視為對異議均不為
    反對之陳述或同意，故應皆予剔除，應即更正分配表而為分
    配。又既不提出異議，而無異議，既不訴訟，而無訴訟，免
    繳費。又聲請或聲明不徵費用。」等語。
三、按因財產權而提起民事訴訟，應依民事訴訟法第七十七條之
    十三規定繳納裁判費，此為法定必備程式。又當事人提起訴
    訟未依法繳納裁判費，經法院裁定限期命其補繳而未依限補
    正，法院即得以裁定駁回之，此觀諸民事訴訟法第二百四十
    九條第一項規定自明。查本件抗告人既已於九十七年一月十
    八日對相對人等具狀提起本件分配表異議之訴（見原法院卷
    第一頁），而未繳納第一審裁判費，則原法院依上開規定，
    於九十七年三月十日為命抗告人送達後五日內補繳裁判費之
    裁定，於法應無不合。此裁定亦已於九十七年三月十八日送
    達抗告人，有送達回證在卷可稽。而抗告人於起訴後，雖以
    聲明異議狀、聲請狀等名義提出陳述，並以此作為無庸繳交
    第一審裁判費之理由，惟核其內容，仍不失為其起訴後對相
    對人等就關於本案實體事項之陳述，不僅與民事訴訟法七十
    七條之十九之所謂聲請或聲明原則上無庸繳交裁判費之情形
    迥不相同，亦對本件第一審裁判費之繳交義務不生影響。至
    於相對人等是否有於拍賣、變賣終結之日一日前提出書狀聲
    明參與分配及分配表做成之日前一日提出執行名義正本，暨
    是否逾期不表示意見，即視為對異議均不為反對之陳述或同
    意，而因此相對人等於分配表受分配之金額皆應予剔除等情
    ，經核應屬實體判決有無理由之問題，自不可倒果為因，據
    為主張免繳裁判費之藉口。是抗告意旨執此指摘原裁定不當
    ，求為廢棄，為無理由，應予駁回。
四、據上論結，本件抗告為無理由，爰裁定如主文。
中    華    民    國    97    年    7     月    1     日
                    民事第三庭
                        審判長法  官    林敬修
                              法  官    黃騰耀
                              法  官    藍文祥
正本係照原本作成。
不得再抗告。（訴訟標的金額九十五萬六千六百六十元）
中    華    民    國    97    年    7     月    2     日
                              書記官    顧倪淑貞


司法院資訊處製作；財團法人民間司法改革基金會備份。
